臺灣臺中地方法院刑事判決　
111年度訴字第596號
公  訴  人  臺灣臺中地方檢察署檢察官
被      告  周志鴻


指定辯護人  本院公設辯護人  賴忠杰
上列被告因毒品危害防制條例案件，經檢察官提起公訴（111年
度毒偵字第68號），檢察官聲請法院改依協商程序而為判決，本
院合議庭裁定由受命法官獨任進行協商判決程序，判決如下：
    主    文
周志鴻施用第一級毒品，累犯，處有期徒刑捌月。
    犯罪事實及理由
一、本案犯罪事實除檢察官起訴書犯罪事實欄第6行以下關於「1
    10年10月15日8時45分許為警採集尿液時起回溯96小時內之
    某時點(不含公權力拘束時間)，在不詳地點，以不詳方式，
    施用第一級毒品海洛因1次。」之記載，應予更正並補充記
    載為「110年10月15日8時45分為警採尿前2、3日之某時，在
    台中市清水區西濱快速道路高架橋下某處，以將海洛因摻入
    香煙，再點火吸食之方式，施用第一級毒品海洛因1次。」
    ，證據部分補充被告周志鴻已經於本院自白犯罪外，其餘犯
    罪事實及證據均引用檢察官起訴書之記載。（如附件）
二、本件經檢察官與被告於審判外進行協商而達成合意，且被告
    業已認罪，其合意內容如主文所示。經查，上開協商合意並
    無刑事訴訟法第455條之4第1 項所列各款情形之一，檢察官
    聲請改依協商程序而為判決，本院爰不經言詞辯論，於協商
    合意範圍內為協商判決，合予敘明。
三、應適用之法條：刑事訴訟法第455條之2第1項、第455條之4
    第2項、第455條之8、第454條第2項，毒品危害防制條例第1
    0條第1項，刑法第11條前段、第47條第1項。
四、協商判決除有刑事訴訟法第455條之4第1項第1款於本訊問程
    序終結前，被告撤銷協商合意或檢察官撤回協商聲請者；第
    2款被告協商之意思非出於自由意志者；第4款被告所犯之罪
    非第455條之2第1項所定得以聲請協商判決者；第6款被告有
    其他較重之裁判上一罪之犯罪事實者；第7款法院認應諭知
    免刑或免訴、不受理者情形之一，或違反同條第2項「法院
    應於協商合意範圍內為判決。法院為協商判決所科之刑，以
    宣告緩刑、2年以下有期徒刑、拘役或罰金為限」之規定者
    外，不得上訴。
五、本件如有上開得上訴之情形，而不服本件判決，應於送達判
    決後20日內向本院提出上訴書狀，並應敘述具體理由；其未
    敘述上訴理由者，應於上訴期間屆滿後20日內向本院補提理
    由書（均須按他造當事人之人數附繕本）「切勿逕送上級法
    院」。
本案經檢察官詹常輝提起公訴，檢察官吳錦龍到庭執行職務。
中　　華　　民　　國　　111 　年　　6 　　月　16　　 日
　　            刑事第二十二庭    法　官  林源森
以上正本證明與原本無異。　
　　                              書記官  陳錫威　 
中　　華　　民　　國　　111 　年　　6 　　月　16　　 日
附錄論罪科刑法條全文：
毒品危害防制條例第10條
施用第一級毒品者，處6月以上5年以下有期徒刑。
施用第二級毒品者，處3年以下有期徒刑。
附件：
臺灣臺中地方檢察署檢察官起訴書                      堅股
                                     111年度毒偵字第68號
　　被　　　告　周志鴻　男　55歲（民國00年0月00日生）
　　　　　　　　　　　　住臺中市○○區○○路000巷00○0號
　　　　　　　　　　　　國民身分證統一編號：Z000000000號
上列被告因違反毒品危害防制條例案件，已經偵查終結，認應提
起公訴，茲將犯罪事實及證據並所犯法條分敘如下：
        犯罪事實
一、周志鴻前於民國105年間，因施用毒品案件，經法院判處有
    期徒刑7月確定，於民國106年11月13日執行完畢；再於109
    年間，因施用毒品案件，經依法院裁定送觀察、勒戒後，認
    有繼續施用毒品之傾向，再依法院裁定送強制戒治，於110
    年5月19日執行完畢釋放。詎猶不知戒斷毒癮，基於施用第
    一級毒品海洛因之犯意，於強制戒治執行完畢後3年內之110
    年10月15日8時45分許為警採集尿液時起回溯96小時內之某
    時點(不含公權力拘束時間)，在不詳地點，以不詳方式，施
    用第一級毒品海洛因1次。嗣為警於同年月15日8時45分許，
    持本署檢察官核發之鑑定許可書，採集其尿液送檢驗，結果
    呈嗎啡陽性反應，始查悉上情。
二、案經臺中市政府警察局清水分局報告偵辦。
　　　　證據並所犯法條
一、訊據被告周志鴻矢口否認有何施用第一級毒品海洛因犯行，
    辯稱:忘記有無施用云云。惟被告為警查獲時所採集之尿液
    經送檢驗，結果呈嗎啡陽性反應之事實，有正修科技大學超
    微量研究科技中心報告編號R00-0000-000號尿液檢驗報告、
    本署檢察官核發之鑑定許可書、勘察採證同意書、臺中市政
    府警察局清水分局委託鑑驗尿液代號與真實姓名對照表等附
    卷供參；另按海洛因經吸食進人體之後，其尿液可檢出嗎啡
    等代謝物時限通常為2至4天，但可偵測時限會隨藥物施用劑
    量而改變；又一般海洛因施用者尿液可檢出海洛因代謝物最
    大時限為2至4天，但仍與施用劑量、施用頻率、施用方式、
    飲用水量之多寡、所用檢驗方法靈敏度、個人體質及代謝情
    況等因素有關。有行政院衛生署管制藥品管理局（現已改制
    為衛生福利部食品藥物管理署）97年3月6日管檢字第097000
    2040號、94年11月7日管檢字第0940011980號函釋可資參照
    。是依前揭函釋說明，被告於本件接受採尿時起回溯96小時
    內之某時點，施用第一級毒品海洛因之犯行，應可認定。
二、按觀察、勒戒或強制戒治執行完畢釋放後，3年內再犯第10
    條之罪者，檢察官應依法追訴，修正後毒品危害防制條例第
    23條第2項定有明文。本件被告前因施用毒品案件，經送觀
    察、勒戒後，認有繼續施用毒品之傾向，再送強制戒治，於
    110年5月19日執行完畢釋放，復於3年內再犯本件施用毒品
    案件一情，有本署刑案資料查註紀錄表、全國施用毒品案件
    紀錄表及矯正簡表各1份等附卷可稽，足見前所實施之觀察
    、勒戒及強制戒治程序未能收到戒絕毒癮之實效，揆諸前揭
    規定，被告本件施用第一級毒品之犯行，應依法追訴處罰。
三、核被告所為，係犯毒品危害防制條例第10條第1項之施用第
    一級毒品罪嫌。被告施用前持有第一級毒品海洛因之低度行
    為，應為施用毒品之高度行為所吸收，不另論罪。又被告曾
    受有期徒刑之執行完畢，此有本署刑案資料查註紀錄表1份
    在卷可考，其於5年內故意再犯本件有期徒刑以上之罪，為
    累犯，請依刑法第47條第1項規定，加重其刑。
四、依毒品危害防制條例第23條第2項、刑事訴訟法第251條第1 
     項提起公訴。
　　此　致
臺灣臺中地方法院
中　　華　　民　　國　 111　　年　　2 　　月　　24　　日
　　　　　　　　　　　　　　　檢　察　官　詹常輝
本件正本證明與原本無異
中　　華　　民　　國　 111　　年　　3 　　月　　16　　日
                              書  記  官  陳南成
附錄本案所犯法條全文
毒品危害防制條例第10條
施用第一級毒品者，處 6 月以上 5 年以下有期徒刑。
施用第二級毒品者，處 3 年以下有期徒刑。